臺灣臺中地方法院刑事判決　　　　　　　　　　　　九十三年度訴字第一八號
　　公　訴　人　臺灣臺中地方法院檢察署檢察官
　　被　　　告　甲○○
右列被告因偽造文書等案件，經檢察官提起公訴（九十三年度偵字第六七二二號、九
十三年度偵緝字第二八九號），被告於準備程序中就被訴事實為有罪之陳述，經告知
簡式審判程序之旨，並聽取公訴人、被告之意見後，由本院合議庭裁定由受命法官獨
任進行簡式審判程序，判決如左：
    主  文
甲○○共同連續竊盜，累犯，處有期徒刑參月，如易科罰金，以參佰元折算壹日。又
行使偽造私文書，足以生損害於公眾及他人，累犯，處有期徒刑肆月；臺中縣警察局
大甲分局大甲派出所八十八年四月十七日晚上十時許之警詢筆錄上偽造之「周慶達」
署名貳枚、指印肆枚、臺中縣警察局大甲分局逕行捕逮通知及選任辯護人通知上，偽
造「周慶達」之署名各壹枚、指印各壹枚、臺灣臺中地方法院檢察署八十八年四月十
八日上午十一時十二分、八十八年四月三十日下午三時十四分之訊問筆錄上偽造「周
慶達」之署名各壹枚（共計署名伍枚、指印柒枚），均沒收。又服用酒類，不能安全
駕駛動力交通工具而駕駛，累犯，處拘役貳拾日，如易科罰金，以參佰元折算壹日。
有期徒刑部分應執行有期徒刑伍月，如易科罰金，以參佰元折算壹日；臺中縣警察局
大甲分局大甲派出所八十八年四月十七日晚上十時許之警詢筆錄上偽造之「周慶達」
署名貳枚、指印肆枚、臺中縣警察局大甲分局逕行捕逮通知及選任辯護人通知上，偽
造「周慶達」之署名各壹枚、指印各壹枚、臺灣臺中地方法院檢察署八十八年四月十
八日上午十一時十二分、八十八年四月三十日下午三時十四分之訊問筆錄上偽造「周
慶達」之署名各壹枚（共計署名伍枚、指印柒枚），均沒收。
    事  實
一、甲○○前於民國（下同）八十二年間因竊盜、違反貪污治罪條例案件，其中竊盜
    案件經臺灣高等法院於八十三年十月十三日以八十三年度上訴字第五四七一號判
    處有期徒刑四月確定，違反貪污治罪條例案件則於八十四年七月三十一日以八十
    四年度上更一字第四八九號判處有期徒刑十月，褫奪公權二年確定，前開二罪經
    定應執行刑為一年五月，褫奪公權二年，於八十八年五月二十五日入監執行，於
    九十年十月九日執行完畢。詎仍不知悔改，夥同姓名年籍不詳之成年人，共同意
    圖為自己不法之所有之概括犯意聯絡，先後於八十八年四月十七日晚上八時五十
    五分許，及同晚九時許，在臺中縣大甲鎮鎮瀾宮內，利用廟會活動人潮洶湧之際
    ，由甲○○下手，其餘同夥則在一旁接應拿取贓款之方式，共同竊取丙○○、乙○○所有放在褲子口袋內之現金新台幣（下同）九千八百元及四千元，得手後，
    甲○○欲逃離之際，為乙○○及附近之香客洪宗三發現，經報警當場查獲。
二、緣甲○○前於八十五年間因犯偽造文書一案，經臺灣南投地方法院八十五年度易
    字第四七三號通緝在案，甲○○為掩飾前因偽造文書案而遭通緝之身分以避免刑
    責，另基於行使偽造文書及偽造署押之犯意，於前開為警查獲臺中縣警察局大甲
    分局大甲派出所員警詢問之際，冒其同胞弟「周慶達」（與甲○○各從父、母之
    姓）之名應訊，在八十八年四月十七日晚上十時許之警詢筆錄上偽造「周慶達」
    署名二枚、指印四枚，復接續於同日之臺中縣警察局大甲分局逕行捕逮通知及選
    任辯護人通知上，各偽簽「周慶達」之署名一枚、指印一枚（共計署名二枚、指
    印二枚），再交回臺中縣警察局大甲分局大甲派出所警員而行使之，表示已知受
    逮捕及瞭解得選任辯護人之意思，又接續於臺灣臺中地方法院檢察署八十八年四
    月十八日上午十一時十二分、八十八年四月三十日下午三時十四分之訊問筆錄上
    各偽造「周慶達」之署名一枚（共計署名二枚），均足生損害於周慶達及檢警機
    關刑事案件偵查之正確性，嗣經臺灣臺中地方法院檢察署檢察官將甲○○指紋卡
    送請內政部警政署刑事警察局比對後，始查知上情。
三、甲○○於九十三年三月二十七日下午五時許，在臺中市○○路與友人飲用米酒加
    保力達約六罐，酒後已有醉意不能安全駕駛動力交通工具，竟仍於同日下午七時
    二十分許騎乘車號ＣＦＲ─九０九號重機車，沿臺中市○○○路往大里市方向行
    駛，行經臺中縣太平市○○○路○段六十號前，不慎撞上丁○○停放於路邊停車
    格內之車號ＯＫ─九二六六號自小客車，造成該自小客後方保險桿受損，甲○○
    自己受有頭部外傷、左右手撕裂傷之傷害，經警到場處理並送醫急救後，抽血檢
    測其酒精濃度已達１８５ＭＧ／ＤＬ，換算呼氣酒精濃度測試值為０．９２ＭＧ
    ／Ｌ，已逾０．二五ＭＧ／Ｌ之安全駕駛標準，呈現含糊不清、意識模糊、昏睡
    叫喚不醒等不能安全駕駛之現象。
四、案經臺灣臺中地方法院檢察署檢察官自動檢舉簽分偵辦（所涉竊盜及偽造文書罪
    嫌部分）及臺中縣警察局霧峰分局報告臺灣臺中地方法院檢察署檢察官偵查起訴
    （所涉公共危險罪嫌部分）。
    理  由
一、（一）右揭犯罪事實一部分，業據被告供認不諱，其稱：他是將手伸到被害人的
    口袋裡，是否竊得財物是憑運氣，後遭乙○○當場發現等語（見本院卷第二八頁
    ），核與被害人丙○○於警詢稱：當時在廟裡人很，被告伸手抓她右前褲袋時，
    被她發現，她要抓被告時，忽然有名男子將她推倒，現場太擁擠，無法抓到被告
    等語（見臺灣臺中地方法院檢察署八十八年度偵字第一○○一六號卷第十頁，此
    部分被害人於審判外之陳述，經被告及檢察官於本院審判程序同意作為證據，本
    院審酌該等陳述作成時之情況認為適當，核與刑事訴訟法第一百五十九條之五之
    規定相符，故採為認定本案犯罪事實之證據），被害人乙○○於警詢、偵查中陳
    稱：他是鎮瀾宮內服務人員，被告趁人潮擁懠時，將手伸入他的左後褲袋取走他
    的現金，並將竊得的錢遞交給其餘同夥，他發覺到時就一手抓住被告伸入褲袋的
    手，一手扭著他的胸，當場交予現場維持秩序的警方處理，他被竊了四千元等語
    （見前開偵查卷第十二、十三、二五頁）所述之情節相符，並經證人洪宗三指證
    ：他當時在高處看熱鬧，正好看見被告正在偷乙○○的褲子後面口袋的皮包，並
    將皮包往旁傳約三、四人左右，他就與乙○○一起合方將被告抓住等語（見前開
    偵查卷第十三頁，此部分證人於審判外之陳述，經被告及檢察官於本院審判程序
    同意作為證據，本院審酌該等陳述作成時之情況認為適當，核與刑事訴訟法第一
    百五十九條之五之規定相符，故採為認定本案犯罪事實之證據）明確。（二）另
    犯罪事實二之部分，亦據被告坦承他係為掩飾通緝之身分，而冒同胞兄弟與他各
    從父、母姓氏之周慶達之名等語（見九十三年度偵緝字第二八九號卷第十七頁、
    本院卷第二九頁），並有偽簽「周慶達」署名之警、偵訊筆錄、指紋卡、捕逮及
    選任辯護人之通知在卷可稽（見上開八十八年度偵字第一○○一六號卷第八、九
    、十四、十五、十九、二十二、二十七頁），而上開指紋確係被告偽造之情，復
    經內政部警政署刑事警察局鑑定屬實，有該局八十八年五月七日刑紋字第四一四
    七０號函文附卷可證（見上開偵查卷第三三頁）。（三）又右揭犯罪事實三部分
    ，業經被告甲○○供認不諱，核與被害人丁○○於警詢及本院指證之情節相符（
    見九十三年度偵字第六七二二號卷第十五、十六頁），復有臺中縣警察局舉發違
    反道路交通管理事件通知單、測試觀察紀錄表、道路交通事故調查報告表、賢德
    醫院酒精濃度檢驗結果表在卷足憑（見前開偵查卷第十七至二一頁）。（四）綜
    上所述，被告之自白均與事證相符，堪予採信，是認被告犯行明確，應依法論科
    。
二、第按：
（一）核被告竊取被害人丙○○、乙○○金錢，所為係犯刑法第三百二十條第一項之
      竊盜罪嫌。
（二）被告於臺中縣警察局大甲分局逕行捕逮通知及選任辯護人通知上，偽簽「周慶
      達」之署押，再交回臺中縣警察局大甲分局大甲派出所警員而行使之，表示已
      知受逮捕及瞭解得選任辯護人之意思，被告簽名後復將各該通知單交還警員，
      屬行使偽造私文書之行為，是核被告此部分所為，係犯刑法第二百十六條、第
      二百十條之行使偽造私文書罪。被告於警詢時，利用同一機會，先後冒用「周
      慶達」名義在前開通知單上按捺指印，偽簽姓名，係於時間、地點均密接之情
      形，就同一犯罪構成要件事實，本於單一犯意接續進行，為接續犯。被告上開
      於上開逕行捕逮通知及選任辯護人通知偽造署押為偽造私文書之階段行為，偽
      造私文書後又持以行使，其偽造私文書之低度行為復為行使偽造私文書之高度
      行為所吸收，均不另論罪。
（三）另被告於八十八年四月十七日晚上十時許之警詢筆錄及次（十八）日上午十一
      時十二分之偵訊筆錄上偽造「周慶達」署押，又於臺灣臺中地方法院檢察署八
      十八年四月十八日上午十一時十二分、八十八年四月三十日下午三時十四分之
      訊問筆錄上各偽造「周慶達」之署押，足以生損害於司法警察機關就犯罪嫌疑
      人身份認定之正確性及真正名義人周慶達本人之權益之所為，均係犯刑法第二
      百十七條第一項之偽造署押罪。被告於警詢偵查時，利用同一機會，先後冒用
      「周慶達」名義在前開警詢及偵訊筆錄上按捺指印，偽簽姓名，係於時間、地
      點均密接之情形，就同一犯罪構成要件事實，本於單一犯意接續進行，為接續
      犯。
（四）又被告於服用酒類後，其吐氣所含酒精成份超過道路交通安全規則所規定每公
      升○．二五毫克之標準，已不能安全駕駛動力交通工具，而仍駕駛，係核犯刑
      法第一百八十五條之三之服用酒類，不能安全駕駛動力交通工具而駕駛罪。
（五）被告與姓名年籍不詳之人間，就本件竊盜部分，有犯意之聯絡及行為之分擔，
      為共同正犯。
（六）又被告先後二次竊盜，時間緊接，犯意概括，所犯又係同一之罪名，為連續犯
      ，應論以一罪，並依法加重其刑。
（七）被告上開所犯行使偽造私文書與冒名應訊時偽造署押二罪間，有方法目的之牽
      連關係，應依刑法第五十五條之規定，從一重之行使偽造私文書罪處斷。
（八）被告前開連續竊盜、行使偽造私文書及服用酒類不能安全駕駛動力交通工具而
      駕駛三罪，犯意各別，罪名不同，應予分論併罰。
（九）被告前於八十二年間因竊盜、違反貪污治罪條例案件，其中竊盜案件經臺灣高
      等法院於八十三年十月十三日以八十三年度上訴字第五四七一號判處有期徒刑
      四月確定，違反貪污治罪條例案件則於八十四年七月三十一日以八十四年度上
      更一字第四八九號判處有期徒刑十月，褫奪公權二年確定，前開二罪經定應執
      行刑為一年五月，褫奪公權二年，於八十八年五月二十五日入監執行，於九十
      年十月九日執行完畢等情，有臺灣高等法院被告全國前案紀錄表、臺灣臺中地
      方法院檢察署刑案資料查註紀錄表各一份在卷可按，其受有期徒刑之執行完畢
      ，五年以內再犯本件有期徒刑以上之罪，均為累犯，各依法遞加重其刑。
（十）爰審酌被告不思循正途謀生，反行竊他人財物圖利，投機取巧之心態，殊屬不
      當，且為圖免刑事訴追而偽造胞弟「周慶達」之署押，妨害犯罪偵查機關對案
      件偵查之正確性，且對被害人「周慶達」造成困擾及名譽之受損，又漠視交通
      法令，所生危害於道路交通之安全，惟被告犯罪後坦承犯行不諱，態度良好，
      且與被害人丁○○達成和解，同意賠償被害人丁○○車輛損害修補之費用，並
      當庭交付一萬元予被害人丁○○點收無訛（見本院卷第三四頁），復審酌其犯
      罪手段、素行等一切情狀，量處如主文所示之刑，並定其應執行之刑及易科罰
      金之折算標準。
（十一）臺中縣警察局大甲分局大甲派出所八十八年四月十七日晚上十時許之警詢筆
        錄上偽造之「周慶達」署名二枚、指印四枚、臺中縣警察局大甲分局逕行捕
        逮通知及選任辯護人通知上，偽造「周慶達」之署名各一枚、指印各一枚、
        臺灣臺中地方法院檢察署八十八年四月十八日上午十一時十二分、八十八年
        四月三十日下午三時十四分之訊問筆錄上偽造「周慶達」之署名各一枚（共
        計署名五枚、指印七枚），均應依刑法第二百十九條規定併予宣告沒收。
據上論斷，應依刑事訴訟法第二百七十三條之一、第二百九十九條第一項前段，刑法
第二十八條、第五十六條、第一百八十五條之三、第二百十六條、第二百十條、第二
百十七條第一項、第五十五條、第五十一條第五款、第四十一條第一項前段、第二百
十九條，罰金罰鍰提高標準條例第一條前段、第二條，判決如主文。
本件經檢察官戊○○到庭執行職務。
中      華      民      國        九十三      年      五    月   三十一 日
                                  臺灣臺中地方法院刑事第十二庭
                                          法  官
右正本證明與原本無異。
如不服本判決，應於判決送達後十日內向本院提出上訴狀，上訴於臺灣高等法院臺中
分院（須附繕本）。
                                          書記官
中      華      民      國        九十三      年      五    月   三十一 日
附錄本案所犯法條全文
中華民國刑法第三百二十條
(普通竊盜罪、竊佔罪)
意圖為自己或第三人不法之所有，而竊取他人之動產者，為竊盜罪，處五年以下有期
徒刑、拘役或五百元以下罰金。
意圖為自己或第三人不法之利益，而竊佔他人之不動產者，依前項之規定處斷。
前二項之未遂犯罰之。
中華民國刑法第二百十七條
(偽造盜用印章印文或署押罪)
偽造印章、印文或署押，足以生損害於公眾或他人者，處三年以下有期徒刑。
盜用印章、印文或署押，足以生損害於公眾或他人者，亦同。
中華民國刑法第二百十六條
(行使偽造變造或登載不實之文書罪)
行使第二百十條至第二百十五條之文書者，依偽造、變造文書或登載不實事項或使登
載不實事項之規定處斷。
中華民國刑法第二百十條
(偽造變造私文書罪)
偽造、變造私文書，足以生損害於公眾或他人者，處五年以下有期徒刑。
中華民國刑法第一百八十五條之三
服用毒品、麻醉藥品、酒類或其他相類之物，不能安全駕駛動力交通工具而駕駛者，
處一年以下有期徒刑、拘役或三萬元以下罰金。
